【裁判字號】    98,易,70
【裁判日期】    980420
【裁判案由】    詐欺
【裁判全文】
臺灣花蓮地方法院刑事判決                98年度易字第70號
公  訴  人  臺灣花蓮地方法院檢察署檢察官
被      告  甲○○
                    （另案於臺灣花蓮監獄執行中）
上列被告因詐欺案件，經檢察官提起公訴（98年度偵字第 608號
），被告於準備程序進行中就被訴事實為有罪之陳述，經告知簡
式審判程序之旨，並聽取當事人之意見後，本院裁定由受命法官
獨任進行簡式審判程序，並判決如下：
    主  文
甲○○犯如附表所示之詐欺取財罪，各處如附表所示之刑。所處
有期徒刑部分，應執行有期徒刑捌月；所處拘役部分，應執行拘
役肆拾日，如易科罰金，以新臺幣壹仟元折算壹日。
    事  實
一、甲○○曾因詐欺案件，經臺灣台北地方法院以86年度易字第
    467號判處有期徒刑4月，經提起上訴，並經臺灣高等法院以
    87年度上易字第2966號駁回上訴確定，於民國87年12月23日
    執行完畢；又因犯詐欺罪，9罪，經臺灣台中地方法院於 97
    年6月17日以97年度易字第 1623號，就有期徒刑部分合併應
    執行有期徒刑6月，如易科罰金，以新臺幣（下同）2,000元
    折算1日，就拘役部分，合併應執行拘役120日，如易科罰金
    ，以新臺幣2,000元折算1日，經提起上訴，甫經臺灣高等法
    院台中分院於97年11月17日以97年度上易字第1352號駁回上
    訴確定，尚在執行中（均不致使本件構成累犯）。詎其猶不
    知悔改，於 97年5月間因購買相機結識乙○○，其等因均為
    火車迷而時有往來，惟甲○○僅為從事機車零件業務之業務
    員，卻向乙○○謊稱其係日本日立公司駐台太魯閣號火車工
    程師。嗣於同年10月間甲○○得知乙○○失業，竟意圖為自
    己不法之所有，基於詐欺取財之犯意，向乙○○佯稱日本日
    立公司尚缺 1名助理，可介紹乙○○至日本日立公司上班，
    惟需繳交保證金5萬元，使乙○○陷於錯誤，依約於 97年10
    月13日在花蓮縣花蓮市○○路 2號7-ELEVEN便利商店前，交
    付5萬元予甲○○（詳如附表編號1所示）。甲○○食髓知味
    ，竟另行意圖為自己不法之所有，基於詐欺取財之犯意，分
    別向乙○○佯稱需追加數量1萬元至6萬元不等之保證金，仍
    使乙○○分別陷於錯誤，於如附表編號2至5所示時間、地點
    ，交付如附表所示之金額予甲○○（詳如附表編號 2-5所示
    ），合計詐得 175,000元。嗣乙○○發覺有異，持甲○○之
    照片向交通部臺灣鐵路管理局花蓮機務段查詢，始知受騙。
二、案經花蓮縣警察局花蓮分局報告臺灣花蓮地方法院檢察署檢
    察官偵查起訴。
    理  由
一、上揭事實，業據被告甲○○於警詢、檢察官偵訊及本院審理
    中均坦承不諱，核與被害人乙○○於警詢及檢察官偵訊中指
    述歷歷，並有被告之照片乙幀在卷可稽，足徵被告自白與事
    實相符。本件事證明確，被告犯行，洵堪認定。
二、核被告所為，均係犯刑法第339條第1項之詐欺取財罪。被告
    所犯如附表所示 5罪，犯意各別，行為不同，應予分論併罰
    。爰審酌被告前已有多次詐欺前科，曾持偽造之美商波音公
    司員工識別證等證件詐騙多人，素行不佳，竟復利用同為火
    車迷之關係，取得被害人乙○○之信任，冒充日本日立公司
    工程師，藉機以介紹工作為由，迭次詐騙被害人乙○○，詐
    騙之金額達 175,000元，惡性非輕，兼衡其犯罪之動機、目
    的、手段、尚未與被害人達成和解，被害人亦未原諒被告，
    及犯罪後尚坦承犯行之態度等一切情狀，量處如主文所示之
    刑，就有期徒刑及拘役部分，分別定其應執行之刑，並就所
    處拘役部分，諭知易科罰金之折算標準，以示懲儆。
據上論斷，應依刑事訴訟法第273條之1第1項、第 299條第1項前
段，刑法第339條第1項、第 41條第1項前段、第51條第5款、第6
款，刑法施行法第1條之1第1項、第2項前段，判決如主文。
本案經檢察官羅美秀到庭執行職務。
中    華    民    國    98    年    4     月    20    日
                  刑事第四庭    法  官   張宏節
以上正本證明與原本無異。
如不服本判決應於收受送達後10日內向本院提出上訴書狀，並應
敘述具體理由。其未敘述上訴理由者，應於上訴期間屆滿後20日
內向本院補提理由書 (均須按他造當事人之人數附繕本) 「切勿
逕送上級法院」。告訴人或被害人如對於本判決不服者，應具備
理由請求檢察官上訴，其上訴期間之計算係以檢察官收受判決正
本之日期為準。
中    華    民    國    98    年    4     月    20    日
                                書記官
附錄本判決論罪之法律條文：
中華民國刑法第339條第1項
（普通詐欺罪）
意圖為自己或第三人不法之所有，以詐術使人將本人或第三人之
物交付者，處5年以下有期徒刑、拘役或科或併科1千元以下罰金
。
附表：
┌──┬────────┬────────┬───────┬─────┐
│編號│犯罪時間、地點  │犯罪行為        │罪名          │宣告刑    │
├──┼────────┼────────┼───────┼─────┤
│1   │於97年10月13日在│佯稱日本日立公司│意圖為自己不法│處有期徒刑│
│    │花蓮縣花蓮市富吉│尚缺助理1名，可 │之所有，以詐術│月。    │
│    │路2號7-ELEVEN便 │介紹乙○○至該公│使人將本人之物│          │
│    │利商店前。      │司工作，惟需先繳│交付。        │          │
│    │                │納保證金5萬元， │              │          │
│    │                │使乙○○陷於錯誤│              │          │
│    │                │，於前開時地如數│              │          │
│    │                │交付。          │              │          │
├──┼────────┼────────┼───────┼─────┤
│2   │於97年10月21日在│佯稱需追加1萬元 │意圖為自己不法│處拘役貳拾│
│    │花蓮縣花蓮市富吉│之保證金，日本日│之所有，以詐術│日，如易科│
│    │路2號7-ELEVEN便 │立公司始可聘僱，│使人將本人之物│罰金，以新│
│    │利商店前。      │使乙○○陷於錯誤│交付。        │台幣壹仟元│
│    │                │，於前開時地如數│              │折算一日。│
│    │                │交付。          │              │          │
├──┼────────┼────────┼───────┼─────┤
│3   │於97年11月2日在 │佯稱需追加1萬5千│意圖為自己不法│處拘役拾│
│    │花蓮縣花蓮市中央│元之保證金，日本│之所有，以詐術│日，如易科│
│    │路730號。       │日立公司始可聘僱│使人將本人之物│罰金，以新│
│    │                │，使乙○○陷於錯│交付。        │臺幣壹仟元│
│    │                │誤，於前開時地如│              │折算一日。│
│    │                │數交付。        │              │          │
│    │                │                │              │          │
├──┼────────┼────────┼───────┼─────┤
│4   │於97年11月6日在 │佯稱需再追加4萬 │意圖為自己不法│處有期徒刑│
│    │花蓮縣花蓮市中山│元之保證金，日本│之所有，以詐術│月。    │
│    │路551號85度C咖啡│日立公司始可聘僱│使人將本人之物│          │
│    │店。            │，使乙○○陷於錯│交付。        │          │
│    │                │誤，於前開時地如│              │          │
│    │                │數交付。        │              │          │
├──┼────────┼────────┼───────┼─────┤
│5   │於97年11月18日在│佯稱需再追加6萬 │意圖為自己不法│處有期徒刑│
│    │花蓮縣花蓮市新生│元之保證金，日本│之所有，以詐術│肆月。    │
│    │橋下鐵道        │日立公司始可聘僱│使人將本人之物│          │
│    │                │，使乙○○陷於錯│交付。        │          │
│    │                │誤，於前開時地如│              │          │
│    │                │數交付。        │              │          │
└──┴────────┴────────┴───────┴─────┘


司法院資訊處製作；財團法人民間司法改革基金會備份。
